SpellChecking/SpellCheckingTests/bin/Debug/Dictionaries/chuvash.aff
SFX A Y 816
SFX A 0 сем/P .
SFX A 0 /R .
SFX A 0 ах [^аь]
SFX A 0 х а
SFX A 0 ех ь
SFX A 0 ăн/RS [^ьуаăо]
SFX A ь ĕн/RT ь
SFX A у ăвăн/RS у
SFX A 0 н/RS а
SFX A 0 а/RS [^ауьăй]
SFX A ь е/RT ь
SFX A у ăва/RS у
SFX A й я/RS й
SFX A 0 на/RS [аă]
SFX A 0 ра/RS .
SFX A 0 ри/RT .
SFX A 0 ре/RT [^лнр]ь
SFX A 0 те/RT [лнр]ь
SFX A 0 ран/RS [^аоьлнр]
SFX A 0 ран/RS [^лнр]ь
SFX A 0 тен/RS [лнр]ь
SFX A 0 тан/RS [лнр]
SFX A 0 па/RS [^ь]
SFX A 0 пе/RT ь
SFX A 0 сăр/RS [^ь]
SFX A 0 сĕр/RT ь
SFX A 0 шăн/RS [^ь]
SFX A 0 шĕн/RT ь
SFX A 0 ăм/RS [^аăу]
SFX A 0 ăмсем/P [^аăу]
SFX A 0 ăмăр/RS [^аăу]
SFX A 0 ăмăрсем/P [^аăу]
SFX A 0 м/RS [аă]
SFX A 0 мăр/RS [аă]
SFX A 0 мсем/P [аă]
SFX A 0 мăрсем/P [аă]
SFX A у ăвăм/RS у
SFX A у ăвăмăр/RS у
SFX A у ăвăмсем/P у
SFX A у ăвăмăрсем/P у
SFX A ă вăм/RS [аеиуĕăӳыэюя]вă
SFX A ă кăм/RS [аеиуĕăыӳэюя]кă
SFX A ă лăм/RS [аеиуĕăыӳэюя]лă
SFX A ă мăм/RS [аеиуĕăыӳэюя]мă
SFX A ă нăм/RS [аеиуĕăыӳэюя]нă
SFX A ă пăм/RS [аеиуĕăыӳэюя]пă
SFX A ă рăм/RS [аеиуĕăыӳэюя]рă
SFX A ă сăм/RS [аеиуĕăыӳэюя]сă
SFX A ă çăм/RS [аеиуĕăыӳэюя]çă
SFX A ă тăм/RS [аеиуĕăыӳэюя]тă
SFX A ă хăм/RS [аеиуĕăыӳэюя]хă
SFX A ă чăм/RS [аеиуĕăыӳэюя]чă
SFX A ă шăм/RS [аеиуĕăыӳэюя]шă
SFX A ă вăмăр/RS [аеиуĕăыӳэюя]вă
SFX A ă кăмăр/RS [аеиуĕăыӳэюя]кă
SFX A ă лăмăр/RS [аеиуĕăыӳэюя]лă
SFX A ă мăмăр/RS [аеиуĕăыӳэюя]мă
SFX A ă нăмăр/RS [аеиуĕăыӳэюя]нă
SFX A ă пăмăр/RS [аеиуĕăыӳэюя]пă
SFX A ă рăмăр/RS [аеиуĕăыӳэюя]рă
SFX A ă сăмăр/RS [аеиуĕăыӳэюя]сă
SFX A ă çăмăр/RS [аеиуĕăыӳэюя]çă
SFX A ă тăмăр/RS [аеиуĕăыӳэюя]тă
SFX A ă хăмăр/RS [аеиуĕăыӳэюя]хă
SFX A ă чăмăр/RS [аеиуĕăыӳэюя]чă
SFX A ă шăмăр/RS [аеиуĕăыӳэюя]шă
SFX A ă вăмсем/P [аеиуĕăыӳэюя]вă
SFX A ă кăмсем/P [аеиуĕăыӳэюя]кă
SFX A ă лăмсем/P [аеиуĕăыӳэюя]лă
SFX A ă мăмсем/P [аеиуĕăыӳэюя]мă
SFX A ă нăмсем/P [аеиуĕăыӳэюя]нă
SFX A ă пăмсем/P [аеиуĕăыӳэюя]пă
SFX A ă рăмсем/P [аеиуĕăыӳэюя]рă
SFX A ă сăмсем/P [аеиуĕăыӳэюя]сă
SFX A ă çăмсем/P [аеиуĕăыӳэюя]çă
SFX A ă тăмсем/P [аеиуĕăыӳэюя]тă
SFX A ă хăмсем/P [аеиуĕăыӳэюя]хă
SFX A ă чăмсем/P [аеиуĕăыӳэюя]чă
SFX A ă шăмсем/P [аеиуĕăыӳэюя]шă
SFX A ă вăмăрсем/P [аеиуĕăыӳэюя]вă
SFX A ă кăмăрсем/P [аеиуĕăыӳэюя]кă
SFX A ă лăмăрсем/P [аеиуĕăыӳэюя]лă
SFX A ă мăмăрсем/P [аеиуĕăыӳэюя]мă
SFX A ă нăмăрсем/P [аеиуĕăыӳэюя]нă
SFX A ă пăмăрсем/P [аеиуĕăыӳэюя]пă
SFX A ă рăмăрсем/P [аеиуĕăыӳэюя]рă
SFX A ă сăмăрсем/P [аеиуĕăыӳэюя]сă
SFX A ă çăмăрсем/P [аеиуĕăыӳэюя]çă
SFX A ă тăмăрсем/P [аеиуĕăыӳэюя]тă
SFX A ă хăмăрсем/P [аеиуĕăыӳэюя]хă
SFX A ă чăмăрсем/P [аеиуĕăыӳэюя]чă
SFX A ă шăмăрсем/P [аеиуĕăыӳэюя]шă
SFX A 0 м/RS [^аеиуĕăӳэюя][вклмнпрсçтхчш]ă
SFX A 0 мăр/RS [^аеиуĕăӳэюя][вклмнпрсçтхчш]ă
SFX A 0 мсем/P [^аеиуĕăӳэюя][вклмнпрсçтхчш]ă
SFX A 0 мăрсем/P [^аеиуĕăӳэюя][вклмнпрсçтхчш]ă
SFX A 0 у/RS [^аăу]
SFX A 0 ăр/RS [^аăу]
SFX A 0 усем/P [^аăу]
SFX A 0 ăрсем/P [^аăу]
SFX A а у/RS а
SFX A а ăр/RS а
SFX A а усем/P а
SFX A а ăрсем/P а
SFX A у ăву/RS у
SFX A у ăвăр/RS у
SFX A у ăвусем/P у
SFX A у ăвăрсем/P у
SFX A ă ву/RS [аеиуĕăыӳэюя]вă
SFX A ă ку/RS [аеиуĕăыӳэюя]кă
SFX A ă лу/RS [аеиуĕăыӳэюя]лă
SFX A ă му/RS [аеиуĕăыӳэюя]мă
SFX A ă ну/RS [аеиуĕăыӳэюя]нă
SFX A ă пу/RS [аеиуĕăыӳэюя]пă
SFX A ă ру/RS [аеиуĕăыӳэюя]рă
SFX A ă су/RS [аеиуĕăыӳэюя]сă
SFX A ă çу/RS [аеиуĕăыӳэюя]çă
SFX A ă ту/RS [аеиуĕăыӳэюя]тă
SFX A ă ху/RS [аеиуĕăыӳэюя]хă
SFX A ă чу/RS [аеиуĕăыӳэюя]чă
SFX A ă шу/RS [аеиуĕăыӳэюя]шă
SFX A ă вăр/RS [аеиуĕăыӳэюя]вă
SFX A ă кăр/RS [аеиуĕăыӳэюя]кă
SFX A ă лăр/RS [аеиуĕăыӳэюя]лă
SFX A ă мăр/RS [аеиуĕăыӳэюя]мă
SFX A ă нăр/RS [аеиуĕăыӳэюя]нă
SFX A ă пăр/RS [аеиуĕăыӳэюя]пă
SFX A ă рăр/RS [аеиуĕăыӳэюя]рă
SFX A ă сăр/RS [аеиуĕăыӳэюя]сă
SFX A ă çăр/RS [аеиуĕăыӳэюя]çă
SFX A ă тăр/RS [аеиуĕăыӳэюя]тă
SFX A ă хăр/RS [аеиуĕăыӳэюя]хă
SFX A ă чăр/RS [аеиуĕăыӳэюя]чă
SFX A ă шăр/RS [аеиуĕăыӳэюя]шă
SFX A ă вусем/P [аеиуĕăыӳэюя]вă
SFX A ă кусем/P [аеиуĕăыӳэюя]кă
SFX A ă лусем/P [аеиуĕăыӳэюя]лă
SFX A ă мусем/P [аеиуĕăыӳэюя]мă
SFX A ă нусем/P [аеиуĕăыӳэюя]нă
SFX A ă пусем/P [аеиуĕăыӳэюя]пă
SFX A ă русем/P [аеиуĕăыӳэюя]рă
SFX A ă сусем/P [аеиуĕăыӳэюя]сă
SFX A ă çусем/P [аеиуĕăыӳэюя]çă
SFX A ă тусем/P [аеиуĕăыӳэюя]тă
SFX A ă хусем/P [аеиуĕăыӳэюя]хă
SFX A ă чусем/P [аеиуĕăыӳэюя]чă
SFX A ă шусем/P [аеиуĕăыӳэюя]шă
SFX A ă вăрсем/P [аеиуĕăыӳэюя]вă
SFX A ă кăрсем/P [аеиуĕăыӳэюя]кă
SFX A ă лăрсем/P [аеиуĕăыӳэюя]лă
SFX A ă мăрсем/P [аеиуĕăыӳэюя]мă
SFX A ă нăрсем/P [аеиуĕăыӳэюя]нă
SFX A ă пăрсем/P [аеиуĕăыӳэюя]пă
SFX A ă рăрсем/P [аеиуĕăыӳэюя]рă
SFX A ă сăрсем/P [аеиуĕăыӳэюя]сă
SFX A ă çăрсем/P [аеиуĕăыӳэюя]çă
SFX A ă тăрсем/P [аеиуĕăыӳэюя]тă
SFX A ă хăрсем/P [аеиуĕăыӳэюя]хă
SFX A ă чăрсем/P [аеиуĕăыӳэюя]чă
SFX A ă шăрсем/P [аеиуĕăыӳэюя]шă
SFX A ă у/RS [^аеиуĕăӳэюя][вклмнпрсçтхчш]ă
SFX A 0 р/RS [^аеиуĕăӳэюя][вклмнпрсçтхчш]ă
SFX A ă усем/P [^аеиуĕăӳэюя][вклмнпрсçтхчш]ă
SFX A 0 рсем/P [^аеиуĕăӳэюя][вклмнпрсçтхчш]ă
SFX A 0 ĕ/RT [^аăут]
SFX A т чĕ/RT т
SFX A 0 ĕсем/P [^аăут]
SFX A т чĕсем/P т
SFX A а и/RT а
SFX A а исем/P а
SFX A у ăвĕ/RT у
SFX A у ăвĕсем/P у
SFX A ă ви/RT [аеиуĕăыӳэюя]вă
SFX A ă ки/RT [аеиуĕăыӳэюя]кă
SFX A ă ли/RT [аеиуĕăыӳэюя]лă
SFX A ă ми/RT [аеиуĕăыӳэюя]мă
SFX A ă ни/RT [аеиуĕăыӳэюя]нă
SFX A ă пи/RT [аеиуĕăыӳэюя]пă
SFX A ă ри/RT [аеиуĕăыӳэюя]рă
SFX A ă си/RT [аеиуĕăыӳэюя]сă
SFX A ă çи/RT [аеиуĕăыӳэюя]çă
SFX A ă ти/RT [аеиуĕăыӳэюя]тă
SFX A ă хи/RT [аеиуĕăыӳэюя]хă
SFX A ă чи/RT [аеиуĕăыӳэюя]чă
SFX A ă ши/RT [аеиуĕăыӳэюя]шă
SFX A ă висем/P [аеиуĕăыӳэюя]вă
SFX A ă кисем/P [аеиуĕăыӳэюя]кă
SFX A ă лисем/P [аеиуĕăыӳэюя]лă
SFX A ă мисем/P [аеиуĕăыӳэюя]мă
SFX A ă нисем/P [аеиуĕăыӳэюя]нă
SFX A ă писем/P [аеиуĕăыӳэюя]пă
SFX A ă рисем/P [аеиуĕăыӳэюя]рă
SFX A ă сисем/P [аеиуĕăыӳэюя]сă
SFX A ă çисем/P [аеиуĕăыӳэюя]çă
SFX A ă тисем/P [аеиуĕăыӳэюя]тă
SFX A ă хисем/P [аеиуĕăыӳэюя]хă
SFX A ă чисем/P [аеиуĕăыӳэюя]чă
SFX A ă шисем/P [аеиуĕăыӳэюя]шă
SFX A ă и/RT [^аеиуĕăӳэюя][вклмнпрсçтхчш]ă
SFX A ă исем/P [^аеиуĕăӳэюя][вклмнпрсçтхчш]ă
SFX A 0 ăмăн/RS [^аăу]
SFX A 0 ăмăрăн/RS [^аăу]
SFX A 0 мăн/RS а
SFX A 0 мăрăн/RS а
SFX A у ăвăмăн/RS у
SFX A у ăвăмăрăн/RS у
SFX A ă вăмăн/RS [аеиуĕăыӳэюя]вă
SFX A ă кăмăн/RS [аеиуĕăыӳэюя]кă
SFX A ă лăмăн/RS [аеиуĕăыӳэюя]лă
SFX A ă мăмăн/RS [аеиуĕăыӳэюя]мă
SFX A ă нăмăн/RS [аеиуĕăыӳэюя]нă
SFX A ă пăмăн/RS [аеиуĕăыӳэюя]пă
SFX A ă рăмăн/RS [аеиуĕăыӳэюя]рă
SFX A ă сăмăн/RS [аеиуĕăыӳэюя]сă
SFX A ă çăмăн/RS [аеиуĕăыӳэюя]çă
SFX A ă тăмăн/RS [аеиуĕăыӳэюя]тă
SFX A ă хăмăн/RS [аеиуĕăыӳэюя]хă
SFX A ă чăмăн/RS [аеиуĕăыӳэюя]чă
SFX A ă шăмăн/RS [аеиуĕăыӳэюя]шă
SFX A ă вăмăрăн/RS [аеиуĕăыӳэюя]вă
SFX A ă кăмăрăн/RS [аеиуĕăыӳэюя]кă
SFX A ă лăмăрăн/RS [аеиуĕăыӳэюя]лă
SFX A ă мăмăрăн/RS [аеиуĕăыӳэюя]мă
SFX A ă нăмăрăн/RS [аеиуĕăыӳэюя]нă
SFX A ă пăмăрăн/RS [аеиуĕăыӳэюя]пă
SFX A ă рăмăрăн/RS [аеиуĕăыӳэюя]рă
SFX A ă сăмăрăн/RS [аеиуĕăыӳэюя]сă
SFX A ă çăмăрăн/RS [аеиуĕăыӳэюя]çă
SFX A ă тăмăрăн/RS [аеиуĕăыӳэюя]тă
SFX A ă хăмăрăн/RS [аеиуĕăыӳэюя]хă
SFX A ă чăмăрăн/RS [аеиуĕăыӳэюя]чă
SFX A ă шăмăрăн/RS [аеиуĕăыӳэюя]шă
SFX A 0 мăн/RS [^аеиуĕăӳэюя][вклмнпрсçтхчш]ă
SFX A 0 мăрăн/RS [^аеиуĕăӳэюя][вклмнпрсçтхчш]ă
SFX A 0 ун/RS [^аăу]
SFX A 0 ăрăн/RS [^аăу]
SFX A а ун/RS а
SFX A а ăрăн/RS а
SFX A у ăвун/RS у
SFX A у ăвăрăн/RS у
SFX A ă вун/RS [аеиуĕăыӳэюя]вă
SFX A ă кун/RS [аеиуĕăыӳэюя]кă
SFX A ă лун/RS [аеиуĕăыӳэюя]лă
SFX A ă мун/RS [аеиуĕăыӳэюя]мă
SFX A ă нун/RS [аеиуĕăыӳэюя]нă
SFX A ă пун/RS [аеиуĕăыӳэюя]пă
SFX A ă рун/RS [аеиуĕăыӳэюя]рă
SFX A ă сун/RS [аеиуĕăыӳэюя]сă
SFX A ă çун/RS [аеиуĕăыӳэюя]çă
SFX A ă тун/RS [аеиуĕăыӳэюя]тă
SFX A ă хун/RS [аеиуĕăыӳэюя]хă
SFX A ă чун/RS [аеиуĕăыӳэюя]чă
SFX A ă шун/RS [аеиуĕăыӳэюя]шă
SFX A ă вăрăн/RS [аеиуĕăыӳэюя]вă
SFX A ă кăрăн/RS [аеиуĕăыӳэюя]кă
SFX A ă лăрăн/RS [аеиуĕăыӳэюя]лă
SFX A ă мăрăн/RS [аеиуĕăыӳэюя]мă
SFX A ă нăрăн/RS [аеиуĕăыӳэюя]нă
SFX A ă пăрăн/RS [аеиуĕăыӳэюя]пă
SFX A ă рăрăн/RS [аеиуĕăыӳэюя]рă
SFX A ă сăрăн/RS [аеиуĕăыӳэюя]сă
SFX A ă çăрăн/RS [аеиуĕăыӳэюя]çă
SFX A ă тăрăн/RS [аеиуĕăыӳэюя]тă
SFX A ă хăрăн/RS [аеиуĕăыӳэюя]хă
SFX A ă чăрăн/RS [аеиуĕăыӳэюя]чă
SFX A ă шăрăн/RS [аеиуĕăыӳэюя]шă
SFX A ă ун/RS [^аеиуĕăӳэюя][вклмнпрсçтхчш]ă
SFX A 0 рăн/RS [^аеиуĕăӳэюя][вклмнпрсçтхчш]ă
SFX A 0 ĕн/RT [^аăут]
SFX A т чĕн/RT т
SFX A а ин/RT а
SFX A у ăвĕн/RT у
SFX A ă вин/RT [аеиуĕăыӳэюя]вă
